臺灣高雄地方法院小額民事判決　　　 110年度雄小字第1137號
原　　　告　劉逸維　
被　　　告　邱凱男　
上列當事人間損害賠償事件，本院於民國110年10月14日言詞辯
論終結，判決如下：
    主  文
一、被告應給付原告新臺幣貳萬肆仟伍佰陸拾柒元及自民國一百
    一十年三月二十三日起至清償日止，按週年利率百分之五計
    算之利息。
二、原告其餘之訴駁回。
三、訴訟費用新臺幣壹仟元由被告負擔。
四、本判決原告勝訴部分得假執行。但被告如以新臺幣貳萬肆仟
    伍佰陸拾柒元供擔保後，得免為假執行。
    事實及理由
一、原告主張：被告於109 年8 月11日18時45分許，駕駛車牌號
    碼000-0000號營業小客車，行經國道一號高速公路南向365
    公里500 公尺處時，因未保持安全距離而追撞同行行駛在前
    已煞車之AHJ-8717號自用小客車，該車因而再推撞行駛在前
    煞車停止狀態之原告駕駛車牌號碼0000-00 號自用小客車(
    下稱系爭自小客，車主為曾麗玉，已提出債權讓與證明書，
    卷第155 頁) ，系爭自小客因而受損，支出修理費用新台幣
     (下同) 44,900元( 其中零件24,400元、工資20,500元，卷
    第101 頁背面、第111-113 頁) ，原告所受損害得請求被告
    賠償。聲明：被告應給付原告44,900元及自起訴狀繕本送達
    翌日起至清償日止，按週年利率5%計算之利息。
二、被告則以：當時因前方車急煞車，被告煞不住因而撞擊前方
    車，之後前方車才推撞原告的系爭自小客，原告有支出修車
    費用不爭執，但原告提出之修車費用單據數額過高，修理費
    用最多以二萬多元合理，原告修車費用灌水太多等語。聲明
    ：原告之訴駁回。
四、本院的判斷：
  ㈠原告主張之事實，業據提出道路交通事故當事人登記聯單、
    道路交通事故初步分析研判表、交通事故現場圖、照片、行
    照、估價單等為證（本院卷第17-35 頁），並經本院職權函
    查經內政部警政署國道公路警察局第五公路警察大隊110 年
    3 月15日以國道警五交字第1105001500號函提出本件交通事
    故之道路交通事故初步分析研判表、道路交通事故現場圖、
    事故照片、道路交通事故調查報告表（二）、談話紀錄表等
    可憑（本院卷第43至65頁），且被告亦未為爭執確實當時在
    其前方二輛車正常行駛，因前方車輛突然急煞車，被告因煞
    不住而撞擊前方車輛、該車因而再往方撞到原告系爭自小客
    等事實( 本院卷第101 頁筆錄) ，是原告主張應可認為真實
    。故被告就本件事故之發生應負疏未注意車前狀況之全部過
    失責任即可認定。
  ㈡原告主張其所有系爭自小客因而受損，支出修理費用44,900
    元( 其中零件24,400元、工資20,500元) 之事實，業據提出
    估價單及照片( 卷第29-35 頁、第105-113 頁) 為證，並經
    證人即出具估價單之陳德興到庭證稱：兩紙估價單均為其開
    立，可以確定所有項目均為車禍造成之必要修理項目，並沒
    有因為車輛本身老舊而更的零件或工資( 卷第129 頁背面筆
    錄) 甚明；是依證人所述，足認原告請求之修理費用係屬合
    理必要費用，被告抗辯金額過高或有灌水均不足採。
  ㈢依財政部固定資產耐用年數表規定汽車之耐用年數為5 年，
    依平均法計算，其折舊率為每年20％（即1 ÷5=20％）。再
    參酌營利事業所得稅查核準則第95條第7 項規定，營業事業
    固定資產採用平均法折舊時，各該項資產事實上經查明應有
    殘價可以預計者，應依法先自成本中減除殘價後，以其餘額
    為計算基礎，及同條第6 項規定「固定資產提列折舊採用平
    均法或定率遞減法者，以1 年為計算單位，其使用未滿1 年
    者，按實際使用之月數相當於全年之比例計算之，不滿1 月
    者，以1 月計」，查系爭自小客為96年5 月出廠，有汽車行
    照影本可參（卷第109 頁），迄本件車禍事故發生之109 年
    8 月11日，已使用13年3 月，顯超過耐用年限，依行政院所
    頒固定資產耐用年數表及固定資產折舊率之規定，則零件扣
    除折舊後之修復費用估定為4,067 元【計算方式：1.殘價＝
    取得成本÷( 耐用年數＋1)即24,400÷( 5+1)≒4,067 （小
    數點以下四捨五入）；2.折舊額＝( 取得成本－殘價) ×1/
    （耐用年數）×（使用年數）即( 24,400－4,067)×1/5 ×
    （13+3/12 ）≒20,333（小數點以下四捨五入）；3.扣除折
    舊後價值＝（新品取得成本－折舊額）即24,400－20,333＝
    4,067 】，加計不必折舊之工資20,500元後，原告得請求被
    告賠償之系爭自小客修復費用為24,567元【計算式：4,067
    元＋20,500元＝24,567元】，原告逾此部分之請求，尚屬無
    據。
五、綜上所述，原告依侵權行為法律關係，請求被告給付24,567
    元及自起訴狀繕本送達翌日之110 年3 月23日（卷第75頁送
    達證書）起至清償日止，按週年利率5 ％計算之利息，為有
    理由，應予准許；原告逾此範圍之請求，為無理由，應予駁
    回。本件因事證已臻明確，兩造其餘主張陳述併所提之證據
    ，經核對判決結果均不生影響，不再一一論述，附此說明。
六、本件原告勝訴部分係就民事訴訟法第436 條之8 適用小額訴
    訟程序所為被告敗訴之判決，依同法第436 條之20規定，應
    依職權宣告假執行，並依同法第436 條之23準用第436 條第
    2 項，適用同法第392 條第2 項規定，依職權宣告被告如預
    供擔保，得免為假執行。
七、本件兩造各為一部勝訴、一部敗訴，因原告確有提起本件訴
    訟必要，且起訴後應徵之裁判費至少為1,000 元（民事訴訟
    法第77條之13規定參照），是本院認應依民事訴訟法第79條
    規定，酌量情形由被告全部負擔。
中    華    民    國   110    年    11    月    2     日
                  高雄簡易庭  法  官    林玉心
以上正本係照原本作成。
民事訴訟法第436 條之24第2 項：對於本判決之上訴，非以違背
法令為理由，不得為之。如對本判決上訴，須於判決送達後20日
內向本院提出上訴狀，並須表明原判決所違背之法令及其具體內
容與依訴訟資料可認為原判決有違背法令之具體事實之上訴理由
。（均須按他造當事人之人數附繕本）。
中    華    民    國   110    年    11    月    2     日
                              書記官    李月君